【裁判字號】    89,上訴,549
【裁判日期】    890531
【裁判案由】    侵占
【裁判全文】
臺灣高等法院臺南分院刑事判決             八十九年度上訴字第五四九號   Ｃ
      上  訴  人
      即  被  告  乙  ○  ○
      選任辯護人  蔡  碧  仲  律師
右上訴人因侵佔案件，不服臺灣嘉義地方法院八十九年度易字第一八○號，中華民國
八十九年三月二十二日第一審判決（起訴案號：臺灣嘉義地方法院檢察署八十九年度
偵字第四四○號），提起上訴，本院判決如左：
      主      文
上訴駁回。
乙○○緩刑年。
      事      實
一、乙○○自民國（下同）八十八年二月二十三日起至同年九月中旬止，受僱於甲○
    ○○股份有限公司（以下簡稱世新公司）擔任業務課業務員，負責招攬廣告業務
    及收費工作，竟意圖為自己不法之所有，並基於概括之犯意，自同年六月間起連
    續多次向四十位客戶所收取之同年七月份至十二月份收視費共新台幣（下同）十
    一萬五千五百五十元侵佔入己。
二、案經世新公司訴請臺灣嘉義地方法院檢察署檢察官偵查起訴。
      理      由
一、右揭事實業據被告乙○○供承不諱，核與告訴人世新公司代理人何賢龍於偵查及
    審理中指訴情節相符，並有世新公司收視戶收費收據存根聯四十張附卷可稽，事
    證明確，被告犯行堪予認定。
二、核被告所為，係犯刑法第三百三十六條第二項業務侵佔罪。其先後多次犯行，時
    間緊接，犯罪構成要件相同，顯係基於概括犯意為之，為連續犯，應依刑法第五
    十六條規定，論以一罪，並加重其刑。原審以事證明確，因予適用刑法第五十六
    條、第三百三十六條第二項、罰金罰鍰高標準條例第一條前段規定，併審酌被告
    犯罪之動機、目的、手段、所生損害及犯後坦承犯行等一切情狀，量處被告有期
    徒刑七月。本院經核原判決認事用法，俱無違誤，量刑亦稱允當。被告上訴意旨
    ，指摘原判決不當，為無理由，應予駁回。末查被告未曾受有期徒刑以上刑之宣
    告，有臺灣嘉義地方法院檢察署刑案資料查註記錄表附卷可參，因一時失慮，而
    罹刑章，且犯後已與世新公司達成和解事宜（和解書一紙附卷），經此教訓，日
    後當知警惕，而無再犯之虞，本院認其所受上開刑之宣告，以暫不執行為適當，
    併宣告緩刑三年，以勵自新。
四、據上論斷，應依刑事訴訟法第三百六十八條、刑法第七十四條第一款，判決如主
    文。
本案經檢察官羅清溪到庭執行職務。
中    華    民    國      八十九      年      五      月      三十一    日
  臺灣高等法院臺南分院刑事第五庭
                                      審判長法官  茆    臺    雲
                                            法官  蔡    長    林
                                            法官  曾    平    杉
右正本證明與原本無異。
不得上訴。
                                      法院書記官  胖    惠    墀
中    華    民    國      八十九      年      六      月      一        日
附錄法條：
刑法第三百三十六條第二項：對於業務上所持有之物，犯前條第一項之罪者，處六月
                          以上五年以下有期徒刑，得併科三千元以下罰金。


司法院資訊處製作；財團法人民間司法改革基金會備份。
